【裁判字號】    95,交訴,226
【裁判日期】    951122
【裁判案由】    公共危險
【裁判全文】
臺灣高雄地方法院刑事判決             95年度交訴字第226號
公  訴  人  臺灣高雄地方法院檢察署檢察官
被      告  乙○○
上列被告因公共危險案件，經檢察官提起公訴（95年度偵字第
24293 號），被告於本院準備程序中就被訴事實為有罪之陳述，
經詢問當事人意見，合議庭裁定由受命法官依簡式審判程序獨任
審理，本院判決如下：
    主  文
乙○○服用酒類，不能安全駕駛動力交通工具而駕駛，處有期徒
刑月。又駕駛動力交通工具肇事，致人受傷而逃逸，處有期徒
刑捌月。應執行有期徒刑拾月。緩刑年，並向國庫支付新臺幣
拾貳萬元。
    事  實
一、乙○○於民國95年9 月12日10時許，在高雄縣鳳山市○○路
    鳳農市場內與友人飲用啤酒後，已達不能安全駕駛動力交通
    工具之程度，且明知服用酒類，不能安全駕駛動力交通工具
    者，不得駕駛動力交通工具，仍自同日中午某時起，駕駛車
    號2081-MH 號自小客貨車，沿高雄市○○區○○路由南往北
    方向行駛，於同日13時20分許，行經該路與九如一路交岔路
    口時，本應注意車前狀況，並隨時採取必要之安全措施，而
    依當時天候晴、有日間自然光線、柏油路面乾燥、路面無缺
    陷或障礙物、視距良好等情形及其智識能力，又無不能注意
    之情事，竟疏未注意車前狀況，貿然駛入上開路口，適有盧
    永政騎乘車號L37-299 號重型機車搭載友人劉勇呈，沿澄清
    路由南往北方向行駛至該路口東北方機車待轉區，正欲左轉
    駛入九如一路，乙○○所駕自小客貨車車頭即撞擊前開機車
    左側車身，致盧永政、劉勇呈均人車倒地，盧永政受有右胸
    壁擦傷、右膝蓋挫傷之傷害，劉勇呈受有左肩及上臂磨損或
    擦傷、未提及感染之傷害（過失傷害部分均未據提出告訴）
    ，詎乙○○明知有前述肇事致人受傷之情形，且如駕駛動力
    交通工具肇事致人受傷或死亡，駕駛人應即採取救護或其他
    必要措施，不得逃逸，竟萌生肇事逃逸之犯意，未下車查看
    並對盧永政、劉勇呈採取救護或其他必要措施，亦未留下姓
    名年籍資料或報警處理，即逕行駕車離開現場。嗣因盧永政
    、劉勇呈記下乙○○前開自小客貨車之車號，經警循線查獲
    ，乙○○並於同日14時4 分許，接受呼氣酒精濃度測試，測
    試結果其呼氣酒精濃度仍高達每公升0.8 毫克。
二、案經高雄市政府警察局三民第二分局移請臺灣高雄地方法院
    檢察署檢察官偵查起訴。
    理  由
一、按本件被告乙○○所犯均係死刑、無期徒刑、最輕本刑為3
    年以上有期徒刑以外之罪，其於準備程序就前揭被訴事實為
    有罪之陳述，經受命法官告知簡式審判程序之旨，並聽取其
    與公訴人之意見後，本院認無不得或不宜改依簡式審判程序
    進行之處，爰依刑事訴訟法第273 條之1 第1 項，裁定本件
    由受命法官獨任進行簡式審判程序，合先敘明。
二、上揭事實，業據被告於警、偵訊及本院審理中坦承不諱，核
    與證人即被害人盧永政於警詢時證述之情節相符，並有酒精
    濃度測定值表、道路交通事故現場圖、道路交通事故調查報
    告表各1 份、診斷證明書、交通事故談話紀錄表各2 份、現
    場照片11張在卷可稽，足認被告自白與事實相符，本件事證
    明確，其犯行堪予認定。
三、核被告所為，係犯刑法第185 條之3 公共危險罪、第185 條
    之4 肇事致人受傷逃逸罪。被告所犯上開2 罪間，犯意各別
    ，罪名不同，應分論併罰。爰審酌被告於飲酒後，駕駛動力
    交通工具能力顯然不足之情形下，仍冒然駕駛汽車上路，對
    參與交通往來之人車均具高度危險性，且其過失肇事致被害
    人受傷後，竟未下車查看、對被害人採取救護或其他必要措
    施，亦未留下姓名年籍資料或報警處理，即逕行離開現場，
    對於其他用路人之保護容有不足，惟念被害人所受傷勢均屬
    輕微，且被告犯後坦承犯行，並與被害人2 人達成和解，有
    和解書1 紙在卷可稽，態度良好等一切情狀，分別量處如主
    文所示之刑，並定應執行之刑。末查，被告前於84年間，因
    違反肅清煙毒條例等案件經臺灣高等法院高雄分院判處應執
    行有期徒刑4 年6 月確定，於84年5 月31日假釋，並於87年
    3 月22日假釋期滿未經撤銷，視為執行完畢（未構成累犯）
    ，其前因故意犯罪受有期徒刑以上刑之宣告，執行完畢後，
    5 年以內未曾再因故意犯罪受有期徒刑以上刑之宣告，有臺
    灣高等法院被告前案紀錄表1 份在卷可參，被告因一時失慮
    ，致罹刑典，犯後已知悔悟，並與被害人達成和解，經此偵
    審程序及論罪科刑之教訓，當知所警惕，信無再犯之虞，本
    院認所宣告之刑以暫不執行為適當，併予宣告緩刑3 年，以
    啟自新，並命被告向國庫支付新臺幣12萬元（此部分得為民
    事強制執行名義）。
據上論斷，應依刑事訴訟法第273 條之1 第1 項、第284 條之1
、第299 條第1 項前段，刑法第185 條之3 、第185 條之4 、第
51條第5 款、第74條第1 項第2 款、第2 項第4 款，刑法施行法
第1 條之1 ，判決如主文。
本案經檢察官甲○○到庭執行職務。
中    華    民    國    95    年    11    月    22    日
                    交通法庭  法  官  楊筑婷
以上正本證明與原本無異。
如不服本判決，應於收受送達後10日內向本院提出上訴書狀。
中    華    民    國    95    年    11    月    22    日
                              書記官  林靜慧
附錄本案判決論罪科刑法條：
中華民國刑法第185條之3
服用毒品、麻醉藥品、酒類或其他相類之物，不能安全駕駛動力
交通工具而駕駛者，處1 年以下有期徒刑、拘役或3 萬元以下罰
金。
中華民國刑法第185條之4
駕駛動力交通工具肇事，致人死傷而逃逸者，處6 月以上5 年以
下有期徒刑。


司法院資訊處製作；財團法人民間司法改革基金會備份。
